【裁判字號】    97,交聲,1610
【裁判日期】    971231
【裁判案由】    交管條例聲異
【裁判全文】
臺灣板橋地方法院交通事件裁定        97年度交聲字第1610號
原處分機關  交通部公路總局臺北區監理所
異  議  人
即受處分人  甲○○
上列異議人即受處分人因違反道路交通管理處罰條例案件，對於
交通部公路總局臺北區監理所於民國97年6 月2 日所為之北監營
裁字裁40-C00000000號裁決不服，聲明異議，本院裁定如下：
    主  文
原處分撤銷。
甲○○在禁止臨時停車處所停車，處罰鍰新臺幣壹仟貳佰元。
    理  由
一、原處分意旨略以：異議人即受處分人甲○○於民國97年3 月
    12日凌晨1 時40分許，駕駛車牌號碼185-GS號曳引車行經臺
    北縣八里鄉○○路○ 段60巷口，因紅燈右轉而為臺北縣政府
    警察局蘆洲分局龍源派出所員警王國維攔停後，以其違反道
    路交通管理處罰條例第53條第2 項紅燈右轉之事由掣單舉發
    即臺北縣政府警察局97年3 月12日舉發違反道路交通管理事
    件通知單北縣警交字第C00000000 號，嗣由原處分機關於97
    年6 月2 日以北監營裁字裁40-CO0000000號裁決書就其駕車
    行經有燈光號誌管制之交岔路口紅燈右轉之違規行為，依上
    開條例第53條第2 項之規定裁處罰鍰新臺幣（下同）900 元
    ，並依同條例第63條第1 項規定記違規點數3 點（罰鍰於97
    年3 月26日已繳納）。
二、異議意旨略以：伊於民國97年3 月12日凌晨1 時40分許，駕
    駛車牌號碼185-GS號營業曳引車行經臺北縣八里鄉○○路○
    段60巷口，因等候後方同事的車，準備拿便當，而在紅線臨
    停違規，遭警當場掣單舉發，惟伊請警察開車罰單金額較小
    的違規事由，且當時是凌晨，伊沒有看清楚罰單就簽名，事
    後才發現警察開單寫伊紅燈右轉，但是當天伊從關渡大橋往
    南方向至該巷口前等候同事，且龍米路2 段32巷開車進去還
    要左轉再左轉接60巷出來，而32巷與60巷連結的道路只容小
    客車通行，故伊並未駕車從60巷右轉出來，爰聲明異議，請
    求撤銷原處分等語。
三、汽車駕駛人，在禁止臨時停車處所停車者，處新臺幣600 元
    以上1,200 元以下罰鍰，道路交通管理處罰條例第56條第1
    項第1 款定有明文。
四、經查：
(一)、雖異議人於前開時、地駕車紅燈右轉之違規行為，有臺北縣
    政府警察局97年3 月12日北縣警交字第C00000000 號舉發違
    反道路交通事件通知單1 紙（詳見本院卷第8 頁）在卷可稽
    ，惟證人王國維到院具結證述：因為時間太久，且異議人當
    場沒有表示不服，所以伊沒有特別紀錄，伊對於本件舉發情
    形也沒有特別印象；本件沒有拍照或其他紀錄等語（詳見本
    院卷第19頁），是異議人是否果有前述違規行為，猶應有其
    他證據以供憑據。
(二)、然參酌證人王國維證稱：60巷是單行道等語（詳見本院卷第
    20頁），及異議人供稱：龍米路2 段32巷開車進去還要左轉
    再左轉接60巷出來，而32巷與60巷連結的道路只容小客車通
    行等語（詳見本院卷第21頁），核與證人王國維於本院訊問
    時具結證述之情節（詳見本院卷第21至22頁）相符，並有現
    場照片3 張（詳見本院卷第29頁）附卷足證，且觀諸前開曳
    引車之車寬245 公分即2.45公尺，而該巷寬6.9 公尺，及該
    巷內兩側有停放車輛乙節，此有現場圖1 紙及該曳引車照片
    2 張暨測量圖1 紙（詳見本院卷第25、27、28頁）在卷足參
    ，可知，異議人顯然無法駕駛該曳引車自龍米路2 段32巷駛
    入後自60巷口駛出，則異議人究係如何駕駛該曳引車自60巷
    口駛出？容有可疑；又茍證人王國維既將警車停放在該60巷
    口執行勤務者，異議人駕車從龍米路2 段60巷口倒車進去再
    出來者，異議人於知悉證人王國維在該處執行勤務之情形下
    ，其自無明知員警在該處執行勤務卻貿然於紅燈時右轉之理
    。是以，異議人辯稱：伊無法自32巷駛入後由60巷駛出等語
    ，並非無據。則前開舉發單指摘異議人自龍米路2 段60巷口
    紅燈右轉之違規事實是否屬實，自有可議；況衡諸汽車駕駛
    ，行經燈光號誌管制交岔路口紅燈右轉者，處600 元以上至
    1,800 元以下罰鍰（道路交通管理處罰條例第53條第2 項）
    ，且依照違反道路交通管理事件統一裁罰基準表，汽車者處
    900 、1,200 、1,500 、1,800 元罰鍰，顯較汽車在禁止臨
    時停車處所停車者，處600 元以上1,200 元以下罰鍰，且依
    照前開基準表，大型汽車者處1,200 元罰鍰之情狀為輕，則
    異議人辯稱：伊請員警開罰鍰金額較輕的舉發單等語，顯非
    不可採信。
(三)、綜上所述，異議人既無於上開時、地駕車紅燈右轉之違規行
    為，原處分未查遽依道路交通管理處罰條例第53條第2 項規
    定裁罰900 元，並依同條例第63條第1 項規定記違規點數3
    點，容有未洽，而異議人自承：伊於上開時、地將該曳引車
    停在紅線等同事等語甚明，故異議人聲明異議為有理由，自
    應由本院予以撤銷，並審酌上開違規情節，依道路交通管理
    處罰條例第55條第1 項第1 款及違反道路交通管理事件統一
    裁罰基準表規定，另行裁處如主文第2 項所示，以期適法。
據上論斷，應依道路交通案件處理辦法第20條前段，裁定如主文
。
中    華    民    國    97    年    12    月    31    日
                        交通法庭法  官  饒金鳳
以上正本證明與原本無異。
如不服本裁定，應於裁定送達後5 日內敘明抗告理由，向本院提
出抗告狀。
                                書記官  王春森
中    華    民    國    97    年    12    月    31    日


司法院資訊處製作；財團法人民間司法改革基金會備份。
